【裁判字號】    90,交易,143
【裁判日期】    900619
【裁判案由】    公共危險
【裁判全文】
臺灣雲林地方法院刑事判決                          九十年度交易字第一四三號
    公  訴  人  臺灣雲林地方法院檢察署檢察官
    被      告  甲○○
              (原名沈維熊)  .
右列被告因公共危險案件，經檢察官提起公訴（九十年度偵字第一九八一號），本院
判決如左：
    主  文
甲○○服用酒類，不能安全駕駛動力交通工具而駕駛，處有期徒刑月，如易科罰金
，以佰元折算壹日。
      事  實
一、甲○○明知服用酒類或其他相類之物，不能安全駕駛動力交通工具者，不得駕駛
    動力交通工具，竟於民國九十年五月十三日十五時三十五分前某時，在雲林縣友
    人處飲用酒類，於服用酒類已達不能安全駕駛動力交通工具之情形下，猶駕駛動
    力交通工具車牌號碼Ｃ六─一二一二號之自用小客車，沿西螺鎮○○路往埔心方
    向行駛。嗣於同日十五時三十五分許，甲○○駕駛上開自小客車，行經雲林縣西
    螺鎮○○路一四六號前，經警員蕭建國指揮其靠右停車，甲○○因酒後駕車，竟
    失控右轉至雲林縣警察局西螺分局和新派出所前撞至鐵樹之水泥護欄，經警對於
    甲○○施以酒精測試後，發現甲○○飲酒後吐氣所含酒精成分濃度達每公升○．
    六五毫克，而查知上情。
二、案經雲林縣警察局西螺分局報請臺灣雲林地方法院檢察署檢察官偵查起訴。
      理  由
一、訊據被告甲○○矢口否認有何飲酒後駕車之犯行，辯稱：當時是一綽號「阿龍」
    之友人駕車，肇事後，「阿龍」叫伊跳至駕駛座，而「阿龍」本人則逃逸無蹤云
    云。惟查：（一）證人即當日查獲被告酒後駕車之警員蕭建國於偵查中到庭證稱
    ：「我當時值班，有百姓報案說，有一個人像瘋子開車，在延平路上往埔心方向
    行駛，我拿指揮棒至外要攔檢，我就聽到亂鳴喇叭聲，我就見Ｃ六─一二一二號
    車，我指揮他靠右，他就右轉入派出所直接撞到鐵樹，我要他下車，他還坐在駕
    駛座，我們先安撫他，他拿剪刀說不滿現實，要自殺，我安撫他，他就直接倒車
    ，倒了約四公尺，停住下車，拿剪刀說要自殺，我們還是安撫他，他停了約二分
    鐘，將剪刀丟入車內，我們才請他至派出所內，通知巡邏人員回來處理，廖學文
    警員到了幫他做酒測」「（問：有無見到其他乘客？答：）沒有，只有他一人」
    等語（見偵查卷第十三頁正面），而雲林縣警察局西螺分局和新派出所鐵樹之水
    泥護欄確實遭撞擊毀損，並有照片六幀在卷可稽，足認被告當日為警查獲時，確
    實有駕駛動力交通工具之事實。（二）被告經警對其施以酒精測試，測得其口中
    吐氣所含酒精濃度達每公升○．六五毫克，有卷附之酒精測試表一紙在卷可稽，
    按行為人飲酒後吐氣所含酒精成份達每公升零點五毫克，即反應較慢，感覺減低
    ，影響駕駛，有行政院國軍退除役官兵輔導委員會台北榮民總醫院八十八年八月
    五日（八八）北總內字第二六八六八號函附卷可稽，揆諸上開函文之說明，被告
    於飲酒後其吐氣所含酒精成份已達於每公升○．六五毫克之狀態下，猶駕駛前揭
    汽車行駛於道路上，其當時之狀態，顯已達不能安全駕駛動力交通工具之情甚明
    。且被告為警查獲當時，對警員指揮及交通號誌無反應或遲緩，駕駛判斷力顯然
    欠佳，駕駛有蛇行，車身搖擺不定，轉彎半徑過大或過小等駕駛操控力欠佳情形
    ，車輛行徑偏離常軌，時而加速，時而突停，顯無法正常操控，駕駛過程，因蛇
    行鳴喇叭不放原因，顯然無法正常駕駛，命駕駛人作平衡動作，駕駛人腳步不穩
    ，查獲測試及訊問過程，有語無倫次、含糊不清、意識模糊、注意力無法集中、
    呆滯木僵、多話、昏睡叫喚不醒、泥醉情勢、酒醉之現象，並有刑法第一百八十
    五條之三案件測試觀察紀錄表一紙在卷可佐，益徵被告已達不能安全駕駛之狀態
    。綜上所陳，被告辯稱當日伊並未開車，係一綽號「阿龍」之友人開車云云，顯
    係事後卸責之詞，不足採信。本件事證明確，被告犯行堪以認定
二、核被告所為，係犯刑法第一百八十五條之三之服用酒類，不能安全駕駛動力交通
    工具而駕駛罪。爰審酌被告犯罪之動機、目的、手段、所生危害、及其犯後未能
    坦承犯行，仍飾詞圖卸刑責等一切情狀，量處如主文所示之刑，並諭知易科罰金
    之折算標準。
據上論斷，應依刑事訴訟法第二百九十九條第一項前段，刑法第第一百八十五條之三
、刑法第四十一條第一項前段，罰金罰鍰提高標準條例第二條，判決如主文。
本案經檢察官林豐正到庭執行職務
中      華      民      國      九十      年      六      月    十九    日
                                        臺灣雲林地方法院刑事第二庭
                                            法  官  冷  明  珍
右正本證明與原本無異。
如不服本判決，應於判決送達後十日內，向本院提出上訴狀。（須附繕本）
                                            書記官  周  麗  雲
中      華      民      國      九十      年      六      月    十九    日
中華民國刑法第一百八十五條之三
服用毒品、麻醉藥品、酒類或其他相類之物，不能安全駕駛動力交通工具而駕駛者，
處一年以下有期徒刑、拘役或三萬元以下罰金。


司法院資訊處製作；財團法人民間司法改革基金會備份。
